【裁判字號】    97,消債更,482
【裁判日期】    971103
【裁判案由】    更生事件
【裁判全文】
臺灣板橋地方法院民事裁定           97年度消債更字第482號
聲  請  人
即  債務人  甲○○
代  理  人  洪惠平律師
上列聲請人因消費者債務清理事件，聲請更生，本院裁定如下：
    主  文
聲請人甲○○自中華民國九十七年十一月三日下午四時起開始更
生程序。
本件得由司法事務官進行更生程序。
    理  由
一、按法院開始更生程序之裁定，應載明其年、月、日、時，並
    即時發生效力；又法院裁定開始更生或清算程序後，得命司
    法事務官進行更生或清算程序，消費者債務清理條例第45條
    第1 項、第16條第1 項前段分別定有明文。
二、本件聲請意旨略以：聲請人目前債務總金額為新臺幣（下同
    ）3,126,371 元，有不能清償債務之情事，在消費者債務清
    理條例施行前，曾於民國95年9 月間依照中華民國銀行公會
    會員辦理消費者金融案件無擔保債務協商機制，與最大債權
    金融機構臺新國際商業銀行成立協商，協商每期應繳之協商
    金額為28,280元；惟因經濟不景氣，導致聲請人幫人送貨之
    收入減少，又於96年1 月間，聲請人賴以維生之貨車遭拍賣
    ，無法幫人送貨，只能試著擺路邊攤，致使收入減少，始於
    96年2 月間毀諾，該情事並非可歸責於聲請人所致；此外，
    聲請人無擔保或無優先權之債務總額未逾12,000,000 元 ，
    復未經法院裁定開始清算程序或宣告破產，爰向本院聲請裁
    定開始更生程序等語。經查，聲請人所主張之上開事實，業
    據提出與所述相符之戶籍謄本、債權人清冊、財團法人金融
    聯合徵信中心債權人清冊、財產及收入狀況說明書、95年度
    綜合所得稅各類所得資料清單、財產歸屬資料清單、本院民
    事執行處強制執行金額計算書分配表、在職證明書、富丞電
    子有限公司薪資單、郵政存簿儲金簿、臺灣電力公司電費通
    知及收據、欣泰石油氣股份有限公司石油氣費收據、臺灣自
    來水公司各項費款收據各1 件及遠傳電信股份有限公司電信
    費用繳款（客戶收執聯）、怡兒診所藥品明細及收據、交通
    部公路總局自行收納款項收據各2 紙為證；本件復查無聲請
    人有消費者債務清理條例第6 條第3 項、第8 條或第46條各
    款所定駁回更生聲請之事由存在，則聲請人聲請更生，應屬
    有據，爰依首揭規定，裁定如主文。
三、至聲請人附帶聲請保全處分，請求本院裁定停止臺灣桃園地
    方法院97年度執字第31627 號給付票款強制執行事件及同院
    97年度執字第40311 號清償票款強制執行事件中，就聲請人
    對富丞電子有限公司之薪資債權所為之強制執行程序。惟本
    件既已裁定准予開始更生程序，則依消費者債務清理條例第
    48條第2 項之規定，上開強制執行程序即不得繼續，自無另
    為保全處分之必要，附此敘明。
中    華    民    國    97    年    11    月    3     日
                  民事第三庭    法  官  王瑜玲
上為正本係照原本作成
本件不得抗告
本裁定已於民國97年11月3 日下午4 時公告。
中    華    民    國    97    年    11    月    3     日
                                書記官  黃美雲


司法院資訊處製作；財團法人民間司法改革基金會備份。
